臺灣臺南地方法院刑事判決
110年度易字第1164號
公  訴  人  臺灣臺南地方檢察署檢察官
被      告  林鈺祥



輔  佐  人
即被告之父  林政導

上列被告因侮辱案件，經檢察官提起公訴（110年度偵字第23762
號），本院判決如下：
    主  文
林鈺祥犯強暴侮辱罪，處拘役參拾日，如易科罰金，以新臺幣壹
仟元折算壹日。
    事  實
一、林鈺祥在臺南市○○區○○路000○0號經營餐飲店，比鄰之臺南
    市○○區○○路000○0號為謝幸燁居所兼營商店，雙方為鄰居關
    係，前曾因故發生爭執，相處不睦。緣林鈺祥因不滿謝幸燁
    於110年9月26日下午，沖洗上址居所前騎樓地面及澆灌花木
    時，將水噴濺到其停放在旁之機車，遂上前與謝幸燁理論，
    雙方因而發生爭吵，林鈺祥竟基於公然侮辱之犯意，於同日
    14時2分許，在不特定人均得共見共聞之上址騎樓處，由店
    內拿出一桶水朝謝幸燁身上潑灑，而以上開強暴方式侮辱謝
    幸燁，足以貶損其人格尊嚴及社會評價。嗣經謝幸燁報警處
    理，經警調閱監視錄影畫面，始循線查獲上情。
二、案經謝幸燁訴由臺南市政府警察局第二分局移送臺灣臺南地
    方檢察署檢察官偵查起訴。
    理  由
一、本判決所引用為判斷基礎之下列證據，關於被告以外之人於
    審判外陳述之傳聞供述證據，檢察官、被告、輔佐人於審判
    程序中均同意作為證據使用，或知有傳聞證據之情形而未於
    言詞辯論終結前聲明異議（本院卷第154至155頁、第158至1
    60頁、第225至227頁），本院審酌該等證據作成時之情況，
    並無取證之瑕疵或其他違法不當之情事，且與待證事實具有
    關聯性，應均具有證據能力。
二、訊據被告固坦承有於事實欄所載時、地，與告訴人謝幸燁發
    生口角爭執，並朝告訴人潑一桶水等情，惟矢口否認有何公
    然侮辱之犯行，並辯稱：當時告訴人拿水管在潑水澆樹，潑
    到騎樓地板潮濕，因為擔心店內客人行走滑倒受傷，有規勸
    告訴人，告訴人不聽反以言語辱罵被告，被告見告訴人情緒
    激動，擔心其發生意外導致中風，潑水只是想讓告訴人降火
    、冷靜一點，是為了告訴人好的善意行為。其次，告訴人被
    潑水之後，衣服並沒有變色，所以潑的不是髒水，且告訴人
    被潑水之前，就因為自己澆水的水管有剝落弄濕，被告所為
    並無侮辱告訴人之意思云云。經查：
  ㈠被告於110年9月26日14時2分許，在上址騎樓處，由其店內拿
    出一桶水朝謝幸燁身上潑灑等情，業據被告所坦承，並有告
    訴人謝幸燁於警詢時之指訴（警卷第7至9頁）、告訴人僱用
    之看護DEWI SUSIY ANI（雅妮，印尼籍）於警詢時之陳述及
    審理時之證述（偵卷第17至18頁，本院卷第156至157頁）、
    錄影畫面翻拍照片4張、現場錄影檔案光碟1片（警卷第15至
    17頁，偵卷第43頁）在卷可稽，應可認定。
　㈡按刑法第309條第2項之以強暴犯公然侮辱罪，乃指直接或間
    接對人行使不法腕力或體力，以此方式加侮辱於人。又故意
    以水朝人潑灑，致他人身體、衣物淋濕，將使該他人外觀狼
    狽不堪，可能受到在場眾人之側目、關注、甚至訕笑，而足
    使他人在精神上、心理上有感受難堪或不快之虞，足以減損
    特定人之聲譽、人格及社會評價。本件案發地點係在被告之
    餐飲店、告訴人之居所兼店家前騎樓，足使不特定人得以共
    見共聞，被告與告訴人發生口角爭執後，故意在上開騎樓處
    ，持水桶朝告訴人潑水之舉動，係直接對告訴人之身體施以
    有形外力，足資表達不屑、輕蔑之意，且此舉依一般社會通
    念，實使告訴人在精神及心理上感受難堪或不快，並足以貶
    損其人格尊嚴及社會評價，被告既為一般正常具有普通常識
    之成年人，對此上情應知之甚稔，猶在不多數人得共聞共見
    之處所，朝告訴人潑水之舉動，其有實施暴行侮辱告訴人之
    犯意與行為情極灼然。
　㈢被告雖辯稱當時見告訴人情緒激動，擔心其發生意外導致中
    風，潑水只是想讓告訴人冷靜之善意行為云云。然告訴人當
    時縱然情緒激動，並無顯現任何病徵，且被告並非醫護人員
    ，如何預見告訴人會中風發生不測，又若發生被告所擔心之
    情形，其所採取之潑水方式，亦非一般社會通念下之正常反
    應舉動，此說法明顯悖於常情，應係事後卸責之詞，不足採
    信。另被告辯稱告訴人被潑水前，就因為自己澆水的水管剝
    落弄濕衣服，並提出被證4之監視器翻拍照片4張（本院卷第
    171頁）作為佐證。然告訴人係持水管持前方灑水，縱有水
    管脫落之情況，所造成身體遭水噴濺之情形、程度，並非被
    告刻意持水桶朝告訴人潑水所得比擬；再觀被告所提出照片
    ，時間係案發當日14時34分，係於同日14時2分告訴人遭其
    潑水之後，是被告上開所辯，亦不足採。
  ㈣綜上，被告所辯，均無可採，本案事證明確，被告上開犯行
    堪以認定，應依法論科。
三、核被告所為，係犯刑法第309條第2項之強暴侮辱罪。爰審酌
    被告並無任何前科紀錄，有臺灣高等法院被告前案紀錄表1
    份在卷可憑，素行尚佳。其與告訴人因細故發生口角爭執，
    不思循理性方式溝痛、處理，竟以持水桶朝告訴人身體潑水
    之方式侮辱告訴人，造成告訴人之人格、名譽或社會地位之
    負面影響，所為實有可議。又被告犯後否認犯行，態度不佳
    ，且以上情置辯，難認其有悔悟之情，兼衡被告自陳教育程
    度為大學肄業、未婚，目前與女友同住，從事餐飲業，暨其
    犯罪動機、目的、手段、所生損害及迄今未予告訴人和解等
    一切情狀，量處如主文所示之刑，並諭知易科罰金之折算標
    準。
四、據上論斷，依刑事訴訟法第299條第1項前段，刑法第309條
    第2項、第41條第1項前段，刑法施行法第1條之1第1項，判
    決如主文。
本案經檢察官王宇承提起公訴，檢察官呂舒雯到庭執行職務
中　　華　　民　　國　　111 　年　　6 　　月　　15　　日
            刑事第十四庭  法  官  蕭雅毓
以上正本證明與原本無異。
如不服本判決應於收受判決後20日內向本院提出上訴書狀，並應
敘述具體理由；其未敘述上訴理由者，應於上訴期間屆滿後20日
內向本院補提理由書（均須按他造當事人之人數附繕本）。「切
勿逕送上級法院」。
                          書記官  李如茵
中　　華　　民　　國　　111 　年　　6 　　月　　15　　日
附錄本案論罪科刑法條全文
中華民國刑法第309條
公然侮辱人者，處拘役或9千元以下罰金。
以強暴犯前項之罪者，處1年以下有期徒刑、拘役或1萬5千元以
下罰金。